---
title: "base de datos"
format: html
editor: visual
---

```{r warning=FALSE}
library(readr)
library(tidyverse)
```

```{r}
diputados_xiii <- read_csv2("diputados_xiii.csv") |> # Filtered CSV
  select(-Estado) |>
  rename_with(toupper) |>
  rename(FORMACIONELECTORAL = FORMACION) |>
  mutate(LEGISLATURA = "XIII")
  

diputados_xiv <- read_csv2("diputados_xiv.csv") |> 
  filter(FORMACIONELECTORAL == "Vox") |> 
  mutate(LEGISLATURA = "XIV")

diputados_xv <- read.csv2("diputados_activos.csv") |> 
  filter(FORMACIONELECTORAL == "VOX") |> 
  mutate(LEGISLATURA = "XV")

carla_toscano <- diputados_xiv |>
  filter(NOMBRE == "Toscano de Balbín, Carla") |>
  slice(1) |>  # por si hay más de una, coge solo la primera
  mutate(FECHAALTA = "17/08/2023",
         FECHABAJA = "11/01/2024",
         LEGISLATURA = "XV")

diputados_xv <- bind_rows(diputados_xv, carla_toscano)

diputados_vox <- bind_rows(diputados_xiii, diputados_xiv, diputados_xv) |> 
  select(-c(FECHAALTAENGRUPOPARLAMENTARIO, FECHABAJAENGRUPOPARLAMENTARIO, FECHACONDICIONPLENA, FORMACIONELECTORAL))

diputados_vox_distinct <- diputados_vox |> 
  distinct(NOMBRE)
```

```{r Diputados que solo han estado en una legislatura}

diputados_vox |>
  group_by(NOMBRE) |> 
  summarise(n_legislaturas = n_distinct(LEGISLATURA),
            legislaturas = paste(sort(unique(LEGISLATURA)), collapse = ", ")) |>
  filter(n_legislaturas < 2) |>
  arrange(desc(n_legislaturas))
```

METER DUMMY VARIABLE DE QUIENES HAN DIMITIDO

```{r}
diputados_madrid_xi <- read_csv("diputados_madrid_xi.csv") |> 
  filter(!str_detect(Nombre, "Legislatura")) |>
  # Todos la misma fecha por disolución de la cámara de Ayuso,
  # si no, mucho trabajo por estupidez administrativa
  mutate(NOMBRE = paste0(`Primer Apellido`, " ", `Segundo Apellido`, ", ", Nombre),
         FECHAALTA = "11/06/2019",
         FECHABAJA = "11/03/2021") |> 
  select(-Nombre, -`Primer Apellido`, -`Segundo Apellido`) |>
  rename_with(toupper)

diputados_madrid_xii <- read_csv("diputados_madrid_xii.csv") |> 
  filter(!str_detect(Nombre, "Legislatura")) |>
  mutate(NOMBRE = paste0(`Primer Apellido`, " ", `Segundo Apellido`, ", ", Nombre),
         FECHAALTA = "08/06/2021",
         FECHABAJA = "28/05/2023") |>
  select(-Nombre, -`Primer Apellido`, -`Segundo Apellido`) |>
  rename_with(toupper)

diputados_madrid_xiii <- read_csv("diputados_madrid_xiii.csv") |> 
  filter(!str_detect(Nombre, "Legislatura")) |>
  mutate(
    NOMBRE = paste0(`Primer Apellido`, " ", `Segundo Apellido`, ", ", Nombre),
    FECHAALTA = case_when(
      NOMBRE == "Barrero Alba, Raquel"   ~ "17/10/2024",
      NOMBRE == "Pérez Gallardo, Javier" ~ "01/02/2024",
      NOMBRE == "Tejero Oller, Beatriz"  ~ "05/02/2026",
      .default = "13/06/2023"
    ),
    FECHABAJA = case_when(
      NOMBRE == "Calabuig Martínez, Mariano"   ~ "30/01/2026",
      NOMBRE == "Monasterio San Martín, Rocío" ~ "10/10/2024",
      NOMBRE == "Ruiz Bartolomé, José Luis"    ~ "25/01/2024",
      .default = NA_character_
    )
  ) |>
  select(-Nombre, -`Primer Apellido`, -`Segundo Apellido`) |>
  rename_with(toupper)

diputados_comunidad_de_madrid <- bind_rows(diputados_madrid_xi, diputados_madrid_xii, diputados_madrid_xiii)
```

```{r}
library(rvest)
library(dplyr)
library(stringr)
library(purrr)
library(tibble)
library(selenium)


library(rvest)
library(dplyr)
library(stringr)
library(tibble)





# Extraer todos los <a> dentro de elementos con clase "card-text"


diputados_andalucia_XI <- tibble(
  NOMBRE = 
    read_html("https://www.parlamentodeandalucia.es/webdinamica/portal-web-parlamento/composicionyfuncionamiento/memoriadecomposiciones.do?modo=confoto&legislatura=11&seleccion=diputadosydiputadas&organo=1001&subsubseleccion=364&subseleccion=grupo&grupo=456&accion=Ver+resultados") |>
    html_elements(".card-text a") |> 
    html_text2() |> 
    str_remove_all("\\s*\\(.*?\\)")) |> 
   distinct(NOMBRE)

diputados_andalucia <- diputados_andalucia_XI |>
  mutate(FECHAALTA = if_else(NOMBRE == "Valpuesta Bermúdez, Macario",
                             "01/09/2020", "27/12/2018"),
         FECHABAJA = if_else(NOMBRE == "Serrano Castro, Francisco de Asís",
                             "01/07/2020", "26/04/2022"),
         LEGISLATURA = "XI")
# diputados_andalucia_XII <- tibble(
#   NOMBRE = 
#     read_html("https://www.parlamentodeandalucia.es/webdinamica/portal-web-parlamento/composicionyfuncionamiento/memoriadecomposiciones.do?modo=confoto&legislatura=12&seleccion=diputadosydiputadas&organo=1001&subsubseleccion=364&subseleccion=grupo&grupo=456&accion=Ver+resultados") |>
#     html_elements(".card-text a") |> 
#     html_text2() |> 
#     str_remove_all("\\s*\\(.*?\\)")) |> 
#    distinct(NOMBRE)
# 
# diputados_andalucia_XII

#ME DA ERROR


```

```{r}
library(rvest)
library(dplyr)
library(stringr)
library(tibble)

diputados_aragon_xi <- tibble(
  NOMBRE = read_html("https://www.cortesaragon.es/Anteriores-legislaturas.2357.0.html?&no_cache=1&tx_t3comunicacion_pi3%5Bnumleg%5D=11&tx_t3comunicacion_pi3%5Btipinf%5D=1&tx_t3comunicacion_pi3%5Buidgru%5D=106#verContenido") |>
    html_elements("h4[style='font-size: 1.2em'] a") |>
    html_text2()) |> 
  mutate(
    nombre_limpio = str_squish(NOMBRE),
    partes        = str_split(nombre_limpio, " "),
    n_palabras    = lengths(partes),
    apellidos     = map2_chr(partes, n_palabras, ~ paste(.x[(.y-1):.y], collapse = " ")),
    nombres       = map2_chr(partes, n_palabras, ~ paste(.x[1:(.y-2)], collapse = " ")),
    NOMBRE        = paste0(apellidos, ", ", nombres),
    FECHAALTA     = "23/06/2023",
    FECHABAJA     = "02/03/2026",
    LEGISLATURA   = "XI"
  ) |>
  select(NOMBRE, FECHAALTA, FECHABAJA, LEGISLATURA)

diputados_aragon_xii <- tibble(
  NOMBRE = read_html("https://www.cortesaragon.es/Quienes-somos.2250.0.html?&no_cache=1&tx_t3comunicacion_pi3%5Bnumleg%5D=12&tx_t3comunicacion_pi3%5Btipinf%5D=1&tx_t3comunicacion_pi3%5Buidgru%5D=116#verContenido") |>
    html_elements("h4[style='font-size: 1.2em'] a") |>
    html_text2()) |> 
  mutate(
    nombre_limpio = str_squish(NOMBRE),
    partes        = str_split(nombre_limpio, " "),
    n_palabras    = lengths(partes),
    apellidos     = map2_chr(partes, n_palabras, ~ paste(.x[(.y-1):.y], collapse = " ")),
    nombres       = map2_chr(partes, n_palabras, ~ paste(.x[1:(.y-2)], collapse = " ")),
    NOMBRE        = paste0(apellidos, ", ", nombres),
    FECHAALTA     = "03/03/2026",
    FECHABAJA     = NA_character_,
    LEGISLATURA   = "XII"
  ) |>
  select(NOMBRE, FECHAALTA, FECHABAJA, LEGISLATURA)

diputados_aragon <- rbind(diputados_aragon_xi, diputados_aragon_xii)

```

```{r}
diputados_asturias_XI <- tibble(NOMBRE = 
                                  c("Jové Sandoval, Javier", "Blanco Urizar, Ignacio", 
                                    "Álvarez Rouco, Sara Concepción"),
                                FECHAALTA = c("14/02/2023", "12/07/2019", 
                                              "12/07/2019"),
                                FECHABAJA = c("26/06/2023", "30/12/2022", "26/06/2023"),
                                LEGISLATURA = "XI")


diputados_asturias_XII <- tibble(NOMBRE = 
                                  c("Jové Sandoval, Javier", "López Fernández, Carolina",  
                                    "Álvarez Rouco, Sara Concepción", "Centeno Martín, Gonzalo"),
                                FECHAALTA = "26/06/2023",
                                FECHABAJA = NA_character_,
                                LEGISLATURA = "XII")
diputados_asturias <- rbind(diputados_asturias_XI, diputados_asturias_XII)

diputados_asturias
```

https://www.jgpa.es/documents/11156/104641/Relaci%C3%B3n+general+de+Parlamentarios.pdf/eaa674bd-e5a7-437e-8cb9-e459925305c1

```{r}
# Islas baleares, no va la pagina
```

```{r}
diputados_canarias <- tibble(NOMBRE = 
                                  c("Galván Sasia, Nicasio Jesús", "Nieto Fernández, Javier", 
                                    "Jover Linares, Paula", "Gómez Gómez, Marta"),
                                FECHAALTA = "30/06/2023",
                                FECHABAJA = if_else(NOMBRE == "Gómez Gómez, Marta", 
                             "25/09/2024", NA_character_), # Baja solo del partido, no se ha ido del parlamento
                                LEGISLATURA = "XI")
diputados_canarias
```

```{r}
diputados_cantabria_xi <- tibble(NOMBRE = 
                                  c("Pérez Salazar, Natividad", "Palacio Ruiz, Cristóbal", 
                                    "Diaz Rodríguez, Leticia", "Blanco Torcal, Armando Antonio"),
                                FECHAALTA = "29/05/2023",
                                FECHABAJA = if_else(NOMBRE == "Palacio Ruiz, Cristóbal", 
                             "01/11/2024", NA_character_), # Baja solo del partido, no se ha ido del parlamento
                                LEGISLATURA = "XI")
diputados_cantabria_x <- tibble(NOMBRE = 
                                  c("Palacio Ruiz, Cristóbal", "Blanco Torcal, Armando Antonio"),
                                FECHAALTA = "20/06/2019",
                                FECHABAJA = "04/04/2023",
                                LEGISLATURA = "X")

diputados_cantabria <- rbind(diputados_cantabria_x, diputados_cantabria_xi)
```

https://parlamento-cantabria.es/sites/default/files/5.%20Diputados%20y%20Mesas%20por%20Legislaturas_0.pdf

```{r}
diputados_la_mancha <- tibble(NOMBRE = 
                                  c("Moreno Ramos, David", "Sánchez Serrano, Iván", 
                                    "Blázquez García-Valenzuela, Luis Juan", 
                                    "Cobo Navarro, Francisco José"),
                                FECHAALTA = "22/06/2023",
                                FECHABAJA = NA_character_,
                                LEGISLATURA = "XI")
```

```{r}
diputados_castilla_leon_x <- tibble(NOMBRE = 
                                  c("García-Conde del Castillo, Jesus María",
                                    "Pinacho Fernández, María de Fátima"),
                                FECHAALTA = c("21/06/2019", "09/06/2021"),
                                FECHABAJA = c("01/02/2021", "10/03/2022"),
                                LEGISLATURA = "X")

library(pdftools)
library(stringr)
library(dplyr)
library(tibble)

resultados_xi_castilla_leon <- pdf_text("Diputados legislatura XI castilla y leon.pdf") |> paste(collapse = "\n")
lineas <- str_split(resultados_xi_castilla_leon, "\n")[[1]] |> str_squish() |> discard(~ .x == "")

diputados_castilla_leon_xi <- lineas |>
  keep(~ str_detect(.x, "(VOX)")) |>
  str_remove_all("(?i)vox") |>
  str_squish() |>
  as_tibble_col(column_name = "NOMBRE") |> 
  slice(-(1:2))

diputados_castilla_leon_xi <- diputados_castilla_leon_xi |> 
  mutate(
    NOMBRE = str_remove_all(NOMBRE, "(?i)^(don|doña)\\s*"),
    NOMBRE = str_remove_all(NOMBRE, "\\(\\)"),
    NOMBRE = str_squish(NOMBRE),
    NOMBRE = str_to_title(NOMBRE),
    partes     = str_split(NOMBRE, " "),
    n_palabras = lengths(partes),
    apellidos  = map2_chr(partes, n_palabras, ~ paste(.x[(.y-1):.y], collapse = " ")),
    nombres    = map2_chr(partes, n_palabras, ~ paste(.x[1:(.y-2)], collapse = " ")),
    NOMBRE     = paste0(apellidos, ", ", nombres)) |> 
  add_row(NOMBRE = c("Lafuente Teira, Javier", 
                     "Pérez Martín, María Isabel")) |> 
  mutate(
    FECHAALTA = case_when(
      NOMBRE == "Lafuente Teira, Javier"      ~ "16/06/2022", 
      NOMBRE == "Pérez Martín, María Isabel"  ~ "03/02/2025",
      .default = "10/03/2022"),
    FECHABAJA = case_when(
      NOMBRE == "Hernando Ruiz, Ana Rosa"          ~ "31/01/2025",
      NOMBRE == "Lafuente Teira, Javier"           ~ "31/01/2025",
      NOMBRE == "García-Gallardo Frings, Juan"     ~ "03/02/2025",
      .default = "12/01/2026"
    ),
     LEGISLATURA = "XI"
  ) |>
  select(NOMBRE, LEGISLATURA, FECHAALTA, FECHABAJA)

library(rvest)

diputados_castilla_leon_xii <- tibble(
  apellido = read_html("https://www.ccyl.es/Organizacion/DetalleGrupo?Legislatura=12&CodigoGrupoParlamentario=VOX") |>
    html_elements(".cc_org_ProcuradorApellidos") |>
    html_text2(),
  nombre = read_html("https://www.ccyl.es/Organizacion/DetalleGrupo?Legislatura=12&CodigoGrupoParlamentario=VOX") |>
    html_elements(".cc_org_ProcuradorNombre") |>
    html_text2(),
  NOMBRE = paste0(apellido, ",", " ", nombre)
) |> 
  select(NOMBRE) |> 
  mutate(LEGISLATURA = "XII",
         FECHAALTA = "14/04/2026",
         FECHABAJA = NA_character_)

diputados_castilla_leon <- rbind(diputados_castilla_leon_x, diputados_castilla_leon_xi, diputados_castilla_leon_xii)
diputados_castilla_leon
```

```{r}
diputats_catalunya_xiii <- read_html("https://es.wikipedia.org/wiki/Anexo:Miembros_Parlamento_de_Catalu%C3%B1a_XIII_legislatura") |>
  html_element("table.wikitable") |>
  html_table()

diputats_catalunya_xiii <- diputats_catalunya_xiii |> 
  select(which(!duplicated(names(diputats_catalunya_xiii), fromLast = TRUE))) |> 
  filter(str_detect(Grupo, "Vox")) |> 
  select(-Candidatura)

diputats_catalunya_xiii <- diputats_catalunya_xiii |> 
  mutate(
    # Quitar números entre corchetes tipo [3], [19]...
    NOMBRE = str_remove_all(`Nombre y apellidos`, "\\[\\d+\\]") |> str_squish(),
    # Reordenar a formato Apellidos, Nombre
    partes     = str_split(NOMBRE, " "),
    n_palabras = lengths(partes),
    apellidos  = map2_chr(partes, n_palabras, ~ paste(.x[(.y-1):.y], collapse = " ")),
    nombres    = map2_chr(partes, n_palabras, ~ paste(.x[1:(.y-2)], collapse = " ")),
    NOMBRE     = paste0(apellidos, ", ", nombres),
    # Convertir Alta a fecha
    FECHAALTA  = dmy(Alta),
    FECHABAJA  = if_else(str_detect(Grupo, "hasta"), dmy("2 de noviembre de 2022"), NA),
    LEGISLATURA = "XIII",
    CIRCUNSCRIPCIÓN = Circunscripción
  ) |>
  select(NOMBRE, FECHAALTA, FECHABAJA, CIRCUNSCRIPCIÓN, LEGISLATURA)


diputats_catalunya_xiv <- read_html("https://es.wikipedia.org/wiki/Anexo:Miembros_Parlamento_de_Catalu%C3%B1a_XV_legislatura") |>
  html_element("table.wikitable") |>
  html_table()

diputats_catalunya_xiv <- diputats_catalunya_xiv |> 
  select(which(!duplicated(names(diputats_catalunya_xiv), fromLast = TRUE))) |> 
  filter(str_detect(Grupo, "Vox")) |> 
  select(-Candidatura)

diputats_catalunya_xiv <- diputats_catalunya_xiv |>
  mutate(

    partes     = str_split(`Nombre y apellidos`, " "),
    n_palabras = lengths(partes),
    apellidos  = map2_chr(partes, n_palabras, ~ paste(.x[(.y-1):.y], collapse = " ")),
    nombres    = map2_chr(partes, n_palabras, ~ paste(.x[1:(.y-2)], collapse = " ")),
    NOMBRE     = paste0(apellidos, ", ", nombres),
    # Convertir Alta a fecha
    FECHAALTA  = dmy(Alta),
    FECHABAJA  = if_else(str_detect(Grupo, "hasta"), dmy("2 de noviembre de 2022"), NA),
    LEGISLATURA = "XIV",
    CIRCUNSCRIPCIÓN = `Circunscripción electoral`
    ) |>
  select(NOMBRE, FECHAALTA, FECHABAJA, CIRCUNSCRIPCIÓN, LEGISLATURA)

diputats_catalunya <- rbind(diputats_catalunya_xiii, diputats_catalunya_xiv) |> 
  mutate(NOMBRE = if_else(NOMBRE == "Bello Sanz, Andrés", "Bello Sanz, Andrés Félix", NOMBRE))

diputats_catalunya |>
  group_by(NOMBRE) |> 
  summarise(n_legislaturas = n_distinct(LEGISLATURA),
            legislaturas = paste(sort(unique(LEGISLATURA)), collapse = ", ")) |>
  filter(n_legislaturas < 2) |>
  arrange(desc(n_legislaturas))
```

```{r}
diputats_valenciana_x <- 
  read_html("https://www.cortsvalencianes.es/es/composicion/diputados?gp=XV&legislature=X") |> 
  html_element("#edit-table") |> 
  html_table() |> 
  rename(NOMBRE = 2,
         FECHAALTA = `Fecha de inicio`,
         CIRCUNSCRIPCIÓN = Circunscripción) |> 
  select(NOMBRE, CIRCUNSCRIPCIÓN, FECHAALTA) |> 
  add_row(NOMBRE = c("Serna Rosell, Rebeca", "Turiel Mollá, Miriam"),
          CIRCUNSCRIPCIÓN = c("Castellón", "Valencia"),
          FECHAALTA = c("04-09-2019", "21-10-2020"))|>
  mutate(FECHABAJA = case_when(
    NOMBRE == "Muñoz Pérez, David"             ~ "30-08-2019",
    NOMBRE == "Roglá Benedito, Vicente Manuel"  ~ "07-10-2020",
    NOMBRE == "Serna Rosell, Rebeca"            ~ "22-08-2021",
    TRUE                                        ~ "04-04-2023"
  )) 

diputats_valenciana_xi <- 
  read_html("https://www.cortsvalencianes.es/es/composicion/diputados?gp=1V&legislature=XI") |> 
  html_element("#edit-table") |> 
  html_table() |> 
  rename(NOMBRE = 2,
         CIRCUNSCRIPCIÓN = Circunscripción) |> 
  select(NOMBRE, CIRCUNSCRIPCIÓN) |> 
  mutate(
    FECHAALTA = "26-06-2023",
    FECHABAJA = NA,
  )

diputats_valenciana <- rbind(diputats_valenciana_x, diputats_valenciana_xi)
diputats_valenciana
```

```{r}
diputados_extremadura_xi <-
  tibble(NOMBRE = 
          read_html("https://www.asambleaex.es/dipsgrupo-176-11") |> 
           html_elements("a.pn-title")|> 
           html_text2()) |> 
           distinct(NOMBRE) |> 
           mutate(
             LEGISLATURA = "XI",
             FECHAALTA = "20/06/2023",
             FECHABAJA = "27/10/2025"
           )

diputados_extremadura_xii <-
  tibble(NOMBRE = 
          read_html("https://www.asambleaex.es/dipsgrupo-176-12-ALTA") |> 
           html_elements("a.pn-title")|> 
           html_text2()) |> 
           distinct(NOMBRE) |> 
           mutate(
             LEGISLATURA = "XII",
             FECHAALTA = "20/01/2026",
             FECHABAJA = NA_character_
           )

diputados_extremadura <- rbind(diputados_extremadura_xi, diputados_extremadura_xii)
```

```{r}
diputados_rioja <- 
  tibble(
    NOMBRE = c("Alacid López, Héctor", "Alda Pérez, Ángel"),
    FECHAALTA = "22/06/2023",
    FECHABAJA = NA_character_
)
```

```{r}
diputados_murcia_x <-
          read_html(
            "https://es.wikipedia.org/wiki/Elecciones_a_la_Asamblea_Regional_de_Murcia_de_2019#") |>
           html_elements("table.wikitable")|> 
           html_table()
diputados_murcia_x <- diputados_murcia_x[[11]] |> 
  set_names(c("N", "NOMBRE", "Lista", "Partido")) |>
  filter(str_detect(Partido, "(?i)vox")) |>
  mutate(
    NOMBRE = str_squish(NOMBRE),
    partes     = str_split(NOMBRE, " "),
    n_palabras = lengths(partes),
    apellidos  = map2_chr(partes, n_palabras, ~ paste(.x[(.y-1):.y], collapse = " ")),
    nombres    = map2_chr(partes, n_palabras, ~ paste(.x[1:(.y-2)], collapse = " ")),
    NOMBRE     = paste0(apellidos, ", ", nombres),
    LEGISLATURA = "X",
    FECHAALTA  = "10/06/2019",
    FECHABAJA  = if_else(NOMBRE == "Salvador Hernández, Pascual", "03/04/2023", "23/06/2020")) |>
  select(NOMBRE, LEGISLATURA, FECHAALTA, FECHABAJA)

diputados_murcia_xi <- tibble(
  NOMBRE = c("Antelo Paredes, José Ángel", "Arcas Cuartero, Ignacio", "Garre López, Alberto", "Martínez Alpañez, Rubén", "Martínez García, Virginia", "Martínez Nieto, Antonio", "Ruíz Díaz, María José", "Salvador Hernández, Pascual", "Sánchez Pérez, María Eugenia"),
  FECHAALTA = "13/06/2023",
  FECHABAJA = case_when(NOMBRE == "Antelo Paredes, José Ángel" ~ "26/02/2026",
                        NOMBRE == "Martínez García, Virginia" ~ "14/04/2026"),
  LEGISLATURA = "XI"
    )

diputados_murcia <- rbind(diputados_murcia_x, diputados_murcia_xi)

```

```{r}
diputados_navarra <- tibble(
  NOMBRE = c("Jiménez Román, Emilio", "Nosti Izquierdo, Maite Teresa"),
  FECHAALTA = "16/06/2023",
  FECHABAJA = NA_character_,
  LEGISLATURA = "XI"
)
```

```{r}
diputados_euskadi <- tibble(
  NOMBRE = c("Martínez Grisaleña, María Amaia", "Martínez Grisaleña, María Amaia"),
  FECHAALTA = c("03/08/2020", "03/08/2020"),
  FECHABAJA = c("27/02/2024", NA_character_),
  LEGISLATURA = c("XII", "XIII")
)
```

```{r}
diputados_ceuta_xi <- tibble(
  NOMBRE = c(
    "Redondo Pacheco, Juan Sergio",
    "Verdejo Ferrer, Carlos Francisco",
    "Ruiz Enríquez, Francisco José",
    "Cifuentes Cánovas, Ana Belén",
    "Vázquez Soto, María del Carmen",
    "Rodríguez Ruiz, José María"
  ),
  LEGISLATURA = "XI",
  FECHAALTA = "26/05/2019",
  FECHABAJA = case_when(
    NOMBRE %in% c("Vázquez Soto, María del Carmen",
                  "Rodríguez Ruiz, José María") ~ "27/01/2020",
    TRUE ~ "28/05/2023"
  )
)

diputados_ceuta_xii <- tibble(
  NOMBRE = c(
    "Redondo Pacheco, Juan Sergio",
    "Verdejo Ferrer, Carlos Francisco",
    "López Álvarez, María Teresa",
    "Ruiz Enríquez, Francisco José",
    "Cifuentes Cánovas, Ana Belén",
    "Merelo Palomares, Yolanda"
  ),
  LEGISLATURA = "XII",
  FECHAALTA = case_when(
    NOMBRE == "Merelo Palomares, Yolanda" ~ "02/04/2025",
    TRUE ~ "17/06/2023"
  ),
  FECHABAJA = case_when(
    NOMBRE == "Verdejo Ferrer, Carlos Francisco" ~ "28/12/2025",
    NOMBRE == "López Álvarez, María Teresa"      ~ "02/04/2025",
    TRUE ~ NA_character_
  )
)

diputados_ceuta <- rbind(diputados_ceuta_xi, diputados_ceuta_xii)
```

https://www.ceuta.es/ceuta/component/jdownloads/finish/1588-abril/9479-bocce-extra23-30-04-2019?Itemid=0

```{r}
diputados_melilla_xi <- tibble(
  NOMBRE = c(
    "Delgado Aboy, Jesús",
    "Escoz De Gracia, Juan Carlos",
    "Da Costa Solis, Javier"
  ),
  LEGISLATURA = "XI",
  FECHAALTA = case_when(
    NOMBRE == "Da Costa Solis, Javier" ~ "03/03/2020",
    TRUE ~ "28/05/2019"
  ),
  FECHABAJA = case_when(
    NOMBRE == "Delgado Aboy, Jesús"         ~ "22/01/2020",
    NOMBRE == "Escoz De Gracia, Juan Carlos" ~ "03/03/2020",
    TRUE ~ "17/06/2023"
  )
)

diputados_melilla_xii <- tibble(
  NOMBRE = c(
    "Tasende Souto, José Miguel",
    "Da Costa Solis, Javier"
  ),
  LEGISLATURA = "XII",
  FECHAALTA = "17/06/2023",
  FECHABAJA = case_when(
    NOMBRE == "Da Costa Solis, Javier" ~ "29/07/2024",
    TRUE ~ NA_character_
  )
)

diputados_melilla <- rbind(diputados_melilla_xi, diputados_melilla_xii)
```

```{r Unificación de diputados electos autonómicos}
# ============================================================
# Unifica TODOS los tibbles de DIPUTADOS ELECTOS (no candidatos)
# de los parlamentos/asambleas autonómicos y de Ceuta/Melilla,
# añadiendo la CCAA de origen para poder distinguirlos.
# ============================================================

diputados_ccaa <- bind_rows(
  diputados_andalucia            |> mutate(CCAA = "Andalucía"),
  diputados_aragon               |> mutate(CCAA = "Aragón"),
  diputados_asturias             |> mutate(CCAA = "Asturias"),
  diputados_canarias             |> mutate(CCAA = "Canarias"),
  diputados_cantabria            |> mutate(CCAA = "Cantabria"),
  diputados_la_mancha            |> mutate(CCAA = "Castilla-La Mancha"),
  diputados_castilla_leon        |> mutate(CCAA = "Castilla y León"),
  diputats_catalunya             |> mutate(
    # Aquí las fechas se leyeron como <date>; el resto de tibbles
    # las guarda como texto "dd/mm/aaaa", así que las igualamos
    # para poder unir las columnas con bind_rows.
    FECHAALTA = format(FECHAALTA, "%d/%m/%Y"),
    FECHABAJA = format(FECHABAJA, "%d/%m/%Y"),
    CCAA = "Cataluña"
  ),
  diputats_valenciana            |> mutate(CCAA = "Comunidad Valenciana"),
  diputados_comunidad_de_madrid  |> mutate(CCAA = "Comunidad de Madrid"),
  diputados_extremadura          |> mutate(CCAA = "Extremadura"),
  diputados_rioja                |> mutate(CCAA = "La Rioja"),
  diputados_murcia               |> mutate(CCAA = "Región de Murcia"),
  diputados_navarra              |> mutate(CCAA = "Navarra"),
  diputados_euskadi              |> mutate(CCAA = "País Vasco"),
  diputados_ceuta                |> mutate(CCAA = "Ceuta"),
  diputados_melilla              |> mutate(CCAA = "Melilla")
) |>
  relocate(CCAA, .after = NOMBRE) |>
  arrange(CCAA, LEGISLATURA, NOMBRE)

# Pendientes de sumar aquí en cuanto existan sus tibbles:
#   - Illes Balears (la web no cargaba, ver chunk de arriba)
#   - Galicia (todavía sin construir)

diputados_ccaa
```

TENGO QUE HACER CONSEJEROS TAMBIEN, NO SOLO DIPUTADOS.

```{r}
cargos_ejecutivos_vox <- tibble(
  NOMBRE = c(
    # === Castilla y León I (20/04/2022 - 11/07/2024) ===
    "García-Gallardo Frings, Juan",
    "Santonja Gómez-Agero, Gonzalo",
    "Dueñas Merino, Gerardo",
    "Veganzones Díez, Mariano",
    # === Comunidad Valenciana (17/07/2023 - 11/07/2024) ===
    "Barrera Simó, Vicente",
    "Núñez Sánchez, Elisa",
    "Aguirre Larrauri, José Luis",
    # === Extremadura I (14/07/2023 - 11/07/2024) ===
    "Higuero Martín, Ignacio",
    # === Aragón (11/08/2023 - 11/07/2024) ===
    "Nolasco Asensio, Alejandro",
    "Roc Sánchez, Octavio López",
    "Fernández Martín, Mar",
    # === Murcia (13/09/2023 - 11/07/2024) ===
    "Antelo Paredes, José Ángel",
    "Pancorbo López, José Manuel",
    # === Extremadura II (gobierno de coalición tras elecciones 21/12/2025) ===
    "Fernández Calle, Óscar",
    "García Lobato, Juan José"
  ),
  CCAA = c(
    "Castilla y León", "Castilla y León", "Castilla y León", "Castilla y León",
    "Comunidad Valenciana", "Comunidad Valenciana", "Comunidad Valenciana",
    "Extremadura",
    "Aragón", "Aragón", "Aragón",
    "Región de Murcia", "Región de Murcia",
    "Extremadura", "Extremadura"
  ),
  CARGO = c(
    "Vicepresidente",
    "Consejero de Cultura, Turismo y Deporte",
    "Consejero de Agricultura, Ganadería y Desarrollo Rural",
    "Consejero de Industria, Comercio y Empleo",
    "Vicepresidente y Conseller de Cultura y Deporte",
    "Consellera de Justicia e Interior",
    "Conseller de Agricultura, Ganadería y Pesca",
    "Consejero de Gestión Forestal y Mundo Rural",
    "Vicepresidente Segundo y Consejero de Servicios Sociales, Familia e Infancia",
    "Consejero de Agricultura, Ganadería y Alimentación",
    "Consejera de Educación, Ciencia y Universidades",
    "Vicepresidente y Consejero de Interior, Emergencias y Ordenación del Territorio",
    "Consejero de Fomento e Infraestructuras",
    "Vicepresidente y Consejero de Desregulación, Servicios Sociales y Familia",
    "Consejero de Agricultura, Ganadería y Medio Natural"
  ),
  FECHAALTA = c(
    "20/04/2022", "20/04/2022", "20/04/2022", "20/04/2022",
    "17/07/2023", "17/07/2023", "17/07/2023",
    "14/07/2023",
    "11/08/2023", "11/08/2023", "11/08/2023",
    "13/09/2023", "13/09/2023",
    "24/04/2026", "24/04/2026"
  ),
  FECHABAJA = c(
    "11/07/2024",   # García-Gallardo dimitió en febrero 2025 (estaba ya en oposición)
    "11/07/2024",             # Santonja: abandonó VOX y se mantuvo en el cargo
    "11/07/2024", "11/07/2024",
    "11/07/2024", "11/07/2024", "11/07/2024",
    "11/07/2024",             # Higuero: abandonó VOX y se mantuvo
    "11/07/2024", "11/07/2024", "11/07/2024",
    "11/07/2024", "11/07/2024",
    NA, NA          # Gobierno actual de Extremadura — sin baja todavía
  )
) |> 
  add_row(
    NOMBRE = c(
      "Nolasco Asensio, Alejandro",
      "Simón [apellido2], Arancha",
      "Biendicho Gracia, Luis Francisco"
    ),
    CCAA = c("Aragón", "Aragón", "Aragón"),
    CARGO = c(
      "Vicepresidente Primero y Consejero de Desregulación, Bienestar Social y Familia",
      "Consejera de Agricultura, Ganadería y Alimentación",
      "Consejero de Medio Ambiente y Turismo"
    ),
    FECHAALTA = c("04/05/2026", "04/05/2026", "04/05/2026"),
    FECHABAJA = c(NA, NA, NA)
  )
cargos_ejecutivos_vox
```

```{r}
diputados_vox |> 
  distinct(NOMBRE)
```

CARGOS ORGANICOS TAMBIEN

```{r}
library(tibble)

senadores_vox <- tibble(
  NOMBRE = c(
    "Alcaraz Martos, Francisco José",
    "Marín Gascón, José Manuel",
    "Merelo Palomares, Yolanda",
    "Rodríguez de Millán Parro, María José",
    "Carbonell Tatay, Fernando",
    "Gómez Enríquez, Paloma"
  ),
  LEGISLATURA = c("XIII", "XIV", "XIV", "XIV", "XV", "XV"),
  TIPO = c("Designado", "Electo", "Electa", "Designada", "Designado", "Designada"),
  CIRCUNSCRIPCION = c(
    "Parlamento de Andalucía",
    "Murcia",
    "Ceuta",
    "Parlamento de Andalucía",
    "Corts Valencianes",
    "Parlamento de Andalucía"
  ),
  FECHAALTA = c("11/06/2019", "17/12/2019", "02/03/2020", "29/07/2022", "19/09/2023", "19/09/2023"),
  FECHABAJA = c("02/12/2019", "16/08/2023", "29/05/2023", "29/05/2023", NA, NA)
)
```

SENADORES

ORGANIZACIONES SATELITALES

```{r}
#concejales_2023 <- 
  readxl::read_xlsx("ficha_concejales_2023_21-08-2026_12_23_43.xlsx", skip = 4) |> 
  filter(Partido == "VOX") |> 
  filter(Municipio == "Estepona")
```

PARA HACER LO DE LAS LISTAS ESTO EN BASH

# 1. Instalar PHP si no lo tienes (Mac: brew install php)

# 2. Clonar el repo (trae los datos ya dentro)

git clone --depth 1 https://github.com/JaimeObregon/infoelectoral.git cd infoelectoral

# 3. Generar el CSV de una elección

php src/lists.php files/congreso/02201512_TOTA/03021512.DAT files/congreso/02201512_TOTA/04021512.DAT \> \~/congreso_2015.csv php src/lists.php files/senado/03201512_TOTA/03031512.DAT files/senado/03201512_TOTA/04031512.DAT \> \~/senado_2015.csv

```{r}
# ============================================================
# Candidatos de VOX - Generales 2015-2023 y Europeas 2014-2019
# Congreso, Senado y Parlamento Europeo. Lee los ficheros .DAT
# del Ministerio del Interior directamente en R (sin PHP).
#
  # Fuente 2014-2019: mirror en github.com/JaimeObregon/infoelectoral
# Fuente 2023:      portal oficial infoelectoral.interior.gob.es
# ============================================================

library(tidyverse)

# ------------------------------------------------------------
# 1. Especificacion de los ficheros de ancho fijo
#    Fichero 03 = candidaturas (partidos)
#    Fichero 04 = candidatos (personas)
# ------------------------------------------------------------

pos_03 <- fwf_positions(
  start     = c(9, 15, 65),
  end       = c(14, 64, 214),
  col_names = c("cod_candidatura", "siglas", "denominacion")
)

pos_04 <- fwf_positions(
  start     = c(10, 16, 22, 25, 26, 51, 76, 101, 120),
  end       = c(11, 21, 24, 25, 50, 75, 100, 101, 120),
  col_names = c("cod_provincia", "cod_candidatura", "orden",
                "tipo_candidato", "nombre", "apellido1", "apellido2",
                "sexo", "elegido")
)

lat1 <- locale(encoding = "ISO-8859-1")

# ------------------------------------------------------------
# 2. Elecciones a descargar
#    proceso: 02 = Congreso, 03 = Senado, 07 = Parlamento Europeo
# ------------------------------------------------------------

elecciones <- bind_rows(
  # Generales: Congreso y Senado
  expand_grid(
    proceso = c("02", "03"),
    tibble(anio = c("2015", "2016", "2019", "2019", "2023"),
           mes  = c(  "12",   "06",   "04",   "11",   "07"))
  ),
  # Europeas: circunscripcion unica nacional
  tibble(proceso = "07",
         anio    = c("2014", "2019"),
         mes     = c(  "05",   "05"))
)

# ------------------------------------------------------------
# 3. Lectura de un proceso electoral
# ------------------------------------------------------------

leer_proceso <- function(proceso, anio, mes) {

  aa      <- str_sub(anio, 3, 4)
  carpeta <- str_c(proceso, anio, mes, "_TOTA")
  camara  <- c("02" = "Congreso", "03" = "Senado",
               "07" = "Parlamento Europeo")[[proceso]]
  message("Leyendo ", camara, " ", anio, "-", mes, " ...")

  if (anio <= "2019") {
    # Mirror de GitHub: los .DAT estan ya descomprimidos
    sub <- c("02" = "congreso", "03" = "senado",
             "07" = "europeas")[[proceso]]
    raiz <- "https://raw.githubusercontent.com/JaimeObregon/infoelectoral/main/files"
    f03 <- str_c(raiz, "/", sub, "/", carpeta, "/03", proceso, aa, mes, ".DAT")
    f04 <- str_c(raiz, "/", sub, "/", carpeta, "/04", proceso, aa, mes, ".DAT")
  } else {
    # Portal oficial: hay que bajar y descomprimir el .zip
    url <- str_c("https://infoelectoral.interior.gob.es/estaticos/docxl/apliextr/",
                 carpeta, ".zip")
    zip <- tempfile(fileext = ".zip")
    dir <- tempfile()
    download.file(url, zip, mode = "wb", quiet = TRUE)
    unzip(zip, exdir = dir)
    f03 <- list.files(dir, "^03.*\\.DAT$", full.names = TRUE,
                      recursive = TRUE, ignore.case = TRUE)[1]
    f04 <- list.files(dir, "^04.*\\.DAT$", full.names = TRUE,
                      recursive = TRUE, ignore.case = TRUE)[1]
  }

  candidaturas <- read_fwf(f03, pos_03, locale = lat1,
                           col_types = cols(.default = "c")) |>
    mutate(across(everything(), str_trim))

  read_fwf(f04, pos_04, locale = lat1,
           col_types = cols(.default = "c")) |>
    mutate(across(everything(), str_trim)) |>
    left_join(candidaturas, by = "cod_candidatura") |>
    mutate(camara = camara, anio = anio, mes = mes)
}

# ------------------------------------------------------------
# 4. Tabla de provincias (codigos INE)
# ------------------------------------------------------------

provincias <- tribble(
  ~cod_provincia, ~provincia,
  "01","Araba/Alava",       "02","Albacete",     "03","Alicante",
  "04","Almeria",           "05","Avila",        "06","Badajoz",
  "07","Illes Balears",     "08","Barcelona",    "09","Burgos",
  "10","Caceres",           "11","Cadiz",        "12","Castellon",
  "13","Ciudad Real",       "14","Cordoba",      "15","A Coruna",
  "16","Cuenca",            "17","Girona",       "18","Granada",
  "19","Guadalajara",       "20","Gipuzkoa",     "21","Huelva",
  "22","Huesca",            "23","Jaen",         "24","Leon",
  "25","Lleida",            "26","La Rioja",     "27","Lugo",
  "28","Madrid",            "29","Malaga",       "30","Murcia",
  "31","Navarra",           "32","Ourense",      "33","Asturias",
  "34","Palencia",          "35","Las Palmas",   "36","Pontevedra",
  "37","Salamanca",         "38","S.C. Tenerife","39","Cantabria",
  "40","Segovia",           "41","Sevilla",      "42","Soria",
  "43","Tarragona",         "44","Teruel",       "45","Toledo",
  "46","Valencia",          "47","Valladolid",   "48","Bizkaia",
  "49","Zamora",            "50","Zaragoza",     "51","Ceuta",
  "52","Melilla",
  # Las europeas se celebran en circunscripcion unica nacional
  "99","Circunscripcion unica"
)

# ------------------------------------------------------------
# 5. Descargar todo y construir la tabla final
# ------------------------------------------------------------

todos <- pmap(elecciones, leer_proceso) |> list_rbind()

vox <- todos |>
  filter(str_detect(siglas, regex("vox", ignore_case = TRUE))) |>
  left_join(provincias, by = "cod_provincia") |>
  transmute(
    eleccion  = str_c(if_else(camara == "Parlamento Europeo",
                              "europeas", "generales"),
                      "_", anio, "_", mes),
    anio      = as.integer(anio),
    camara,
    provincia,
    orden     = as.integer(orden),
    candidato = str_squish(str_c(nombre, " ", apellido1, " ", apellido2)),
    sexo      = recode(sexo, "M" = "Hombre", "F" = "Mujer",
                       .default = NA_character_),
    titular   = tipo_candidato == "T",
    elegido   = elegido == "S",
    siglas,
    denominacion
  ) |>
  arrange(anio, camara, provincia, orden)

# ------------------------------------------------------------
# 6. Comprobaciones
# ------------------------------------------------------------

# Numero de candidatos por eleccion y camara
vox |> count(eleccion, camara)

# Electos por eleccion (validacion: Congreso 2019-11 debe dar 52)
vox |> filter(elegido) |> count(eleccion, camara)

# Siglas encontradas (revisar por si hay coaliciones inesperadas)
vox |> count(siglas)

write_csv(vox, "vox_candidatos_2014_2023.csv")
```



A PARTIR DE AQUI CANDIDATOS LOAD

```{r}
library(tidyverse)
listas_generales <- read_csv("vox_candidatos_2014_2023.csv")

listas_generales <- listas_generales |>
  mutate(candidato = if_else(row_number() == 13, "Mazaly Aguilar", candidato)) |> 
  mutate(sexo = if_else(row_number() == 12, "Hombre", sexo))
```

```{r}
listas_generales <-
  listas_generales |> 
  mutate(candidato = case_when(
    eleccion == "generales_2015_12" & orden == 6 & provincia == "Madrid" ~ 
      "Mazaly Aguilar",
    
    eleccion == "generales_2015_12" & orden == 36 & provincia == "Madrid" ~ 
      "Salvador Monedero (Independiente)",
    eleccion == "generales_2015_12" & orden == 3 & camara == "Senado" & provincia == "Madrid" ~  
      "Doña Carmen Lomana (Independiente)",
    eleccion == "generales_2016_06" & orden == 4 & provincia == "Madrid" ~ 
      "Mazaly Aguilar",
    eleccion == "europeas_2019_05" & orden == 2 ~ 
      "Mazaly Aguilar",
    eleccion == "generales_2023_07" & orden == 1 & provincia == "Murcia" & camara == "Senado" ~ 
      "José Francisco Garre Izquierdo",
    .default = candidato
  ))
```

```{r}
listas_generales |> distinct(candidato) |> 
  nrow()
```

```{r}
autonomicas_candidatos <- readxl::read_xlsx("CANDIDATOS_AUTONOMICAS.xlsx")

readxl::read_xlsx("CANDIDATOS_AUTONOMICAS.xlsx") |> 
  distinct(CANDIDATO) |>
  nrow()
```

```{r}
candidatos |> 
  filter(elegido == TRUE) |> 
  distinct(candidato_norm)
```


```{r}
library(stringi)

todos_candidatos <- bind_rows(
  listas_generales |> select(candidato),
  autonomicas_candidatos |> select(candidato = CANDIDATO)
) |>
  mutate(candidato_norm = candidato |> str_squish() |> stri_trans_general("Latin-ASCII") |> str_to_upper()) |>
  distinct(candidato_norm)

nrow(todos_candidatos)
```

```{r}
autonomicas_candidatos |> 
glimpse()
```

```{r}
library(stringi)

listas_generales_norm <- listas_generales |>
  rename(circunscripcion = provincia, ambito = camara) |>
  mutate(
    candidato_norm = candidato |> str_squish() |> stri_trans_general("Latin-ASCII") |> str_to_upper(),
    nivel  = if_else(ambito == "Parlamento Europeo", "europeo", "nacional"),
    fuente = "infoelectoral"
  ) |>
  select(candidato, candidato_norm, nivel, eleccion, anio, ambito,
         circunscripcion, orden, titular, elegido, sexo, siglas, fuente)

autonomicas_norm <- autonomicas_candidatos |>
  rename(
    candidato       = CANDIDATO,
    ambito          = CCAA,
    eleccion        = ELECCION,
    circunscripcion = CIRCUNSCRIPCION,
    orden           = ORDEN,
    elegido         = ELEGIDO,
    fuente          = FUENTE
  ) |>
  mutate(
    candidato_norm = candidato |> str_squish() |> stri_trans_general("Latin-ASCII") |> str_to_upper(),
    nivel   = "autonomico",
    anio    = as.numeric(str_extract(eleccion, "\\d{4}")),
    titular = NA,
    sexo    = NA_character_,
    siglas  = "VOX"
  ) |>
  select(candidato, candidato_norm, nivel, eleccion, anio, ambito,
         circunscripcion, orden, titular, elegido, sexo, siglas, fuente)


municipales_candidatos <- readxl::read_xlsx("CANDIDATOS_MUNICIPALES.xlsx")

municipales_norm <- municipales_candidatos |>
  rename(
    candidato       = CANDIDATO,
    ambito          = CCAA,
    eleccion        = ELECCION,
    circunscripcion = CIRCUNSCRIPCION,
    orden           = ORDEN,
    elegido         = ELEGIDO,
    fuente          = FUENTE
  ) |>
  mutate(
    candidato_norm = candidato |> str_squish() |> stri_trans_general("Latin-ASCII") |> str_to_upper(),
    nivel   = "municipal",
    anio    = as.numeric(str_extract(eleccion, "\\d{4}")),
    titular = NA,
    sexo    = NA_character_,
    siglas  = "VOX"
  ) |>
  select(candidato, candidato_norm, nivel, eleccion, anio, ambito,
         circunscripcion, orden, titular, elegido, sexo, siglas, fuente)

candidatos <- bind_rows(listas_generales_norm, autonomicas_norm, municipales_norm)
```

```{r}
candidatos |> select(-candidato) |> filter(ambito == "Ceuta")
```

```{r}
candidatos <- candidatos |> 
  select(-candidato) |> 
  mutate(candidato_norm = str_remove(candidato_norm, "^DO(N|NA) "))
```


```{r}
# Nombres que han sido candidatos en nacional, europeo o autonómico
nombres_no_municipal <- candidatos |>
  filter(nivel != "municipal") |>
  distinct(candidato_norm) |>
  pull(candidato_norm)

# candidatos: todos los de europeas/nacionales/autonomicas + los de
# municipales que ADEMÁS estuvieron en alguna de esas otras tres
candidatos_2 <- candidatos |>
  filter(nivel != "municipal" | candidato_norm %in% nombres_no_municipal)
```



```{r}
nombres_con_municipal <- candidatos_2 |>
  filter(nivel == "municipal") |>
  distinct(candidato_norm) |>
  pull(candidato_norm)

candidatos_municipal <- candidatos_2 |>
  filter(candidato_norm %in% nombres_con_municipal)
```

```{r}
candidatos_municipal |> distinct(candidato_norm) |>
  nrow()
```

```{r Variable recall}
# ============================================================
# RECALL: estimación de escaños de VOX previa a cada elección,
# usada más tarde para el threshold de "escaño seguro".
#
# recall = estimación del CIS para esa (elección, circunscripción)
#          si existe publicada;
#          si no, escaños que VOX obtuvo en la convocatoria
#          ANTERIOR del mismo tipo y circunscripción (o 0 si es
#          la primera convocatoria en la que se presentó).
#
# Fuentes CIS recopiladas (todas verificadas contra el total que
# publica el propio informe del CIS):
#   - cis_estimaciones_generales.csv    (Congreso: 2015,2016 = 0
#     explícito porque el CIS ni incluía a VOX; 2019-04, 2019-11
#     y 2023-07 con desglose completo por provincia)
#   - cis_estimaciones_autonomicas.csv  (solo las convocatorias
#     donde el CIS publicó desglose por circunscripción o donde
#     la comunidad es uniprovincial; el resto no tiene estimación
#     del CIS a ese nivel de detalle y usará el fallback)
#   - cis_estimaciones_municipales.csv  (Madrid y Barcelona,
#     únicos municipios con preelectoral propio del CIS)
#
# NOTA: Asturias y Región de Murcia en 2015 tenían varias
# circunscripciones internas (no una sola "provincia"), así que
# sus estimaciones CIS (que son un único total autonómico) NO se
# han podido repartir entre esas circunscripciones y se ha dejado
# que usen el fallback de escaños anteriores en su lugar.
# ============================================================

# 1. Escaños obtenidos por VOX en cada convocatoria y circunscripción
escanos_por_convocatoria <- candidatos |>
  filter(elegido == TRUE) |>
  count(nivel, ambito, circunscripcion, eleccion, anio, name = "escanos")

# 2. Escaños de la convocatoria ANTERIOR del mismo tipo y circunscripción
escanos_anteriores <- escanos_por_convocatoria |>
  arrange(nivel, ambito, circunscripcion, anio) |>
  group_by(nivel, ambito, circunscripcion) |>
  mutate(escanos_anteriores = lag(escanos, order_by = anio)) |>
  ungroup() |>
  mutate(escanos_anteriores = replace_na(escanos_anteriores, 0)) |>
  select(nivel, ambito, circunscripcion, eleccion, escanos_anteriores)

# 3. Estimaciones del CIS: las tres fuentes, unidas
cis_estimaciones <- bind_rows(
  read_csv("cis_estimaciones_generales.csv"),
  read_csv("cis_estimaciones_autonomicas.csv"),
  read_csv("cis_estimaciones_municipales.csv")
) |>
  mutate(escanos_cis = escanos_vox_min) |>  # cota INFERIOR del rango CIS (conservador)
  select(eleccion, circunscripcion, escanos_cis)

# 4. recall = CIS si existe, si no, escaños de la convocatoria anterior
recall_tabla <- escanos_anteriores |>
  left_join(cis_estimaciones, by = c("eleccion", "circunscripcion")) |>
  mutate(recall = coalesce(escanos_cis, escanos_anteriores))

candidatos <- candidatos |>
  left_join(
    recall_tabla |> select(nivel, ambito, circunscripcion, eleccion, recall),
    by = c("nivel", "ambito", "circunscripcion", "eleccion")
  )

candidatos |> count(nivel, is.na(recall))
```


```{r}
wikidata <- readxl::read_xlsx("PERSONAS_VOX_WIKIDATA.xlsx") |> 
  mutate(
    candidato_norm = CANDIDATO |> str_squish() |> stri_trans_general("Latin-ASCII") |> str_to_upper())

candidatos <- candidatos |> 
  left_join(
    wikidata, by = "candidato_norm")
```


```{r}
candidatos <- candidatos |> 
  select(-CANDIDATO)
```


```{r}
candidatos <- candidatos |>
  distinct(candidato_norm, eleccion, .keep_all = TRUE)
```



```{r}
write_csv(candidatos,)
```

